# Рождество и Детство {#intro}

Родился я, как все мужчины моего возраста, в русском плену.  
Родителей я своих и не помню даже. Да, и как я их могу помнить-то: умерли-то они -- в младенчестве...  
А это значит, что наше поколение не иначе, как, -- батраками!  
Жили всю жизнь и умрём как собаки, а похоронят на привилегированном городскими властями кошачьем погосте.  

А вообще, Я рос трудным ребёнком...  
Все учителя по Труду хватались за голову, а увидев меня, опрометью бежали писать заявление об увольнении нашей Директрисе...  
Кстати, Директор-то наша в нашем шейно-обстругачном комбинате недоносков была строгая... Без бутылки к ней не подходи!  
Помню, вот, случай был. Горел, значит, наш Актовый зал на 4-м этаже, так у неё на лице ни один мускул не дрогнул!  

You can label chapter and section titles using `{#label}` after them, e.g., we can reference Chapter \@ref(intro). If you do not manually label them, there will be automatic labels anyway, e.g., Chapter \@ref(methods).

Figures and tables with captions will be placed in `figure` and `table` environments, respectively.

```{r nice-fig, fig.cap='Here is a nice figure!', out.width='80%', fig.asp=.75, fig.align='center'}
par(mar = c(4, 4, .1, .1))
plot(pressure, type = 'b', pch = 19)
```

Reference a figure by its code chunk label with the `fig:` prefix, e.g., see Figure \@ref(fig:nice-fig). Similarly, you can reference tables generated from `knitr::kable()`, e.g., see Table \@ref(tab:nice-tab).

```{r nice-tab, tidy=FALSE}
knitr::kable(
  head(iris, 20), caption = 'Here is a nice table!',
  booktabs = TRUE
)
```

You can write citations, too. For example, we are using the **bookdown** package [@R-bookdown] in this sample book, which was built on top of R Markdown and **knitr** [@xie2015].
